【裁判字號】    98,易,2930
【裁判日期】    981030
【裁判案由】    竊盜
【裁判全文】
臺灣臺中地方法院刑事判決              98年度易字第2930號
公  訴  人  臺灣臺中地方法院檢察署檢察官
被      告  丙○○
上列被告因竊盜案件，經檢察官提起公訴（98年度偵字第8989號
），本院判決如下：
    主    文
丙○○攜帶兇器竊盜，累犯，處有期徒刑捌月。
    犯罪事實
一、丙○○前於民國93年間因常業竊盜案件，經本院92年度訴字
    第984 號判處有期徒刑1 年10月，嗣經臺灣高等法院臺中分
    院92年度上訴字第2334號判決上訴駁回確定；又因持有毒品
    案件，經本院92年度易字第2334號判處有期徒刑5 月，嗣經
    臺灣高等法院臺中分院判決上訴駁回確定，此部分於96年間
    再經裁定減刑為2 月15日確定，復經定應執行有期徒刑1 年
    11 月 確定，並與另案前經撤銷假釋之殘刑（刑期1 年1 月
    13 日 ）接續執行，甫於97年6 月22日縮刑期滿執行完畢。
二、詎丙○○仍不知悛悔，竟意圖為自己不法之所有，於97年11
    月7 日晚上10時許至翌日（即11月8 日）凌晨1 時30分許間
    之某時許，攜帶其所有、可剪斷電線、拆線汽車音響而客觀
    上具有危險性，對人之生命、身體構成威脅，可供兇器使用
    之工具（數量不詳），前往臺中市○○區○○街277 巷25弄
    之路口，以不詳方式進入乙○○所使用（車主登記為乙○○
    之母洪阿勉）、車牌號碼R8-1869 號車內，持所攜帶之工具
    將車內音響之電線剪斷後並拆卸竊取之，另竊取乙○○置於
    煙灰盒內之硬幣（金額不詳）及置於車內之鞋子15雙。俟乙○○之配偶己○○於同年11月8 日凌晨1 時30分許返家後，
    因故欲前往移車時，發覺車內物品遭竊而報警處理。嗣為警
    據報到場採證，復將採得之可疑指紋送請內政部警政署刑事
    警察局鑑定比對結果，其中在自小客車右前座腳踏墊處之塑
    膠空盒（乙○○原置於該座位前方之置物箱內、起訴書誤載
    為「痱子粉盒」）採獲之指紋2 枚（指紋編號、），及
    後座之塑膠手提袋（乙○○原置於車輛之後行李箱）所採獲
    之指紋1 枚（指紋編號），認分別與丙○○之左拇指（指
    紋編號、）、左中指（指紋編號）相符，而得知上情
    。
三、案經臺中市警察局第六分局報告臺灣臺中地方法院檢察署檢
    察官偵查起訴。
    理    由
一、證據能力：查有關本判決所引用被告以外之人於審判外之言
    詞或書面陳述，而不符合刑事訴訟法第159 條之1 至第159
    條之4 之規定者，業經本院於審理時當庭提示而為合法之調
    查，公訴人及被告均未於言詞辯論終結前聲明異議，本院審
    酌前開證據作成或取得之狀況，並無非法或不當取證之情事
    ，且亦無顯不可信之情況，故認為適當而均得以作為證據，
    是前開證據依刑事訴訟法第159 條之5 之規定，均具有證據
    能力，先予敘明。
二、訊據被告矢口否認涉有何攜帶兇器竊盜犯行，辯稱：伊平日
    均在逢甲夜市○○○路與逢大路口擺設「大腸包小腸」攤位
    。97年間之某個星期五晚上，朋友甲○○駕駛綠色TOYOTA牌
    自用小客車前來伊之攤位，伊坐進該車右前座與甲○○聊天
    約1 個小時，可能因此碰觸車內物品而留下指紋，且事後甲○○亦寫信說明本件案情，足認車內物品並非伊所竊取云云
    。惟查：
  (一)本件車牌號碼R8-1869 號之自用小客車（車主登記為使用人
    乙○○之母洪阿勉），係被害人乙○○於97年11月7 日晚上
    10時許所停放，俟乙○○之配偶己○○於翌日（即11月8 日
    ）凌晨1 時30分許返家後，前往臺中市○○區○○街277 巷
    25弄之路口欲移車時，發覺車內已遭人翻動而一片凌亂，且
    車內之汽車音響、15雙鞋子及煙灰盒內之硬幣（金額不詳）
    均遭竊取等情，業據證人乙○○、己○○於本院審理中證稱
    綦詳（見本院卷第42頁反面-43 頁、44頁反面），並有現場
    照片附卷可參（見偵卷第24-28 頁）。
  (二)其後經鑑識小組員警將由上開車內所帶回之物品（詳偵卷第
    15頁之現場物品清單，該物品編號與下列之指紋編號無關）
    以煙燻法採集之指紋，送請內政部刑事局刑事警察局鑑定比
    對結果，其中在自小客車右前座腳踏墊處之塑膠空盒（即警
    偵卷及起訴書均誤載之「痱子粉盒」，乙○○原置於該座位
    前方之置物箱內）採獲之指紋2 枚（指紋編號、）、在
    後座之塑膠手提袋（乙○○原置於車輛之後行李箱）採獲之
    指紋1 枚（指紋編號），認分別與丙○○之左拇指（指紋
    編號、）、左中指（指紋編號）相符等情，亦經證人
    乙○○、證人即採證員警丁○○於本院審理中，分別就上開
    物品原擺放位置、採證過程證稱明確（見本院卷第43、72頁
    ），復有刑事案件證物採驗紀錄表、現場採證照片及內政部
    警政署刑事警察局98年1 月22日刑紋字第0970196335號鑑驗
    書在卷可稽（見偵卷第16、核退卷第10-12 頁）。
  (三)被告雖執：97年間之某個星期五晚上，伊朋友甲○○駕駛綠
    色TOYOTA牌自用小客車前來伊所擺設位於文華路與逢大路之
    夜市攤位找伊，伊坐進該車右前座與甲○○聊天約1 個小時
    ，可能因此在車內留下指紋云云置辯，惟查：
  1.證人乙○○證稱：該自用小客車之右前座平日均置有兒童安
    全座椅，本件發覺遭竊時，安全座椅之裝置情形與遭竊前並
    無不同，伊裝卸安全座椅時，需將右前座之車門完全開啟，
    且耗時約3-5 分鐘，而裝置安全座椅後，右前座已無法再坐
    進成人等語明確（見本院卷第43頁反面），證人即採證員警
    丁○○於本院審理中亦證稱：以伊之身形（身高170 公分、
    體重65公斤），無法坐進該車置有安全座椅之右前座等語無
    訛（見本院卷第45頁反面），並有上開車輛右前座暨安全座
    椅照片在卷可參（見偵卷第27頁），參酌被告之體型中等，
    並非身材極為瘦小之人，豈有委身在上開車輛之右前座長達
    1 小時久之理？雖被告又辯稱：伊乘坐時安全座椅已置於後
    座，應係甲○○事後再將安全座椅重新裝置於右前座云云（
    見本院卷第25頁反面），然行竊之人無不把握時效及隱密性
    ，而該安全座椅之裝置，對於音響之拆卸並無妨礙，苟甲○○於竊取該車後，駕車前往被告攤位找被告聊天，大可令被
    告乘坐後座即可，豈有大費周章將安全座椅拆下暫置後座，
    復於離開後再耗費時間、氣力將安全座椅復原裝置於右前座
    之理？
  2.又本案經採得被告指紋之塑膠空盒，原係被害人乙○○置於
    右前座前方之置物箱內，員警丁○○採證時則在右前座腳踏
    墊上取得；而塑膠手提袋，被害人乙○○原係置於後行李箱
    ，員警丁○○採證時則在後座之座位取得等情，業經證人乙○○、丁○○於本院審理中證稱明確（見本院卷第43頁反面
    、45頁反面），足見上開物品並非如門把、車窗玻璃等設施
    於車內隨手碰觸可得，參酌被告亦供稱：當天甲○○並未佩
    戴手套等語在卷（見本院卷48頁），是倘甲○○方為行竊之
    人，其於大肆翻動車內物品後竟未留下個人跡證，反觀被告
    於右前座聊天之過程，竟在上開物品上「輕易」留下多枚指
    紋，更與常情不符。
  3.再者，證人己○○證稱：本件車輛停放地點，距被告所稱擺
    設攤位處約800 公尺，然該處為夜市，車輛無法靠近等語在
    卷（見本院卷第44頁反面），並有證人己○○當庭繪製相對
    位置之簡圖附卷可參（見本院卷第52頁），被告雖辯稱：從
    被害人車輛停放位置，如轉繞河南路接逢大路，即可到達伊
    攤位後方，車程僅需10分鐘，任何時間均可到達云云（見本
    院卷第73頁反面），然證人即員警廖偉成證稱：倘由被害人
    停放車輛地點欲前往被告所稱攤位擺設處，最近之路徑係經
    逢甲大學門前之文華路夜市○○○路段係夜市攤位集散地點
    ，車輛無法駛入，除非待夜市攤位全部收攤（星期五晚上或
    週休假日均需凌晨1 、2 時以後）方有可能。至被告所稱繞
    行河南路轉逢大路之路徑，因本案發生日期係星期五，夜間
    車流量較大，10分鐘內應無可能到達等語明確（見本院卷第
    73頁），詎被告聽聞證人廖偉成所述，竟又推稱：伊自己並
    未開過所稱繞行河南路轉逢大路之路徑等語（見本院卷第73
    頁反面），足徵其所述甲○○駕車前來伊攤位碰面聊天之情
    節，可信性甚低。
  4.至被告固提出甲○○具名且按捺指印之信件，自訴狀等為憑
    【見核退卷第18頁（信件原本置本院卷證物袋）、本院卷第
    78-81 頁】，然查，甲○○因所在不明，其戶籍業經戶政機
    關依法移設於后里鄉戶政事務所；又其因另涉竊盜案件，目
    前仍由臺灣嘉義地方法院檢察署通緝中；另本院依被告所提
    出信件之信封所載寄件人地址「高雄縣鳳山市○○路87號」
    傳喚甲○○，則遭郵政機關以「鳳山市無該地址」為由予以
    退回等情，有個人基本資料查詢結果、本院送達證書公文封
    暨訴訟文書不能送達事由報告書、臺灣高等法院被告前案記
    錄表在卷足考（見本院卷第30、33、34、82頁），堪認上開
    信件之來源非無可疑，況被告自承：伊做完警詢筆錄後，即
    積極透過甲○○之大哥代為轉達此事等語（見本院卷第47頁
    反面），復依卷附信件內容載有「事後經友人告知、得知丙○○因此事涉案」等字眼以觀（見核退卷第18頁），縱認上
    開信件均為甲○○親筆書寫，亦無非係被告事後與甲○○勾
    串案情所得，復參酌信件內容另載「此車與友人聊天之後離
    開，將車上音響拆下，並將車子略為整理，才將車子開還原
    地將車子歸還」等情節，要與常情大相逕庭，顯不足為有利
    被告之認定，益見被告所辯，無非卸責之詞，委無可採。
  (四)末查，本案雖未扣得行竊之工具，然證人即採證員警丁○○
    證稱：本件汽車音響之行竊之方式，係先以工具剪斷電線，
    其後再使用類似螺絲起子之工具拆卸，徒手無法完成等語明
    確（見本院卷第46頁），堪認被告所攜帶之工具於客觀上必
    具有危險性、對人之生命、身體構成威脅，可供兇器使用，
    亦無疑義。綜上調查結果，本件事證明確，被告犯行洵堪認
    定，應依法論科。
三、查本件被告行竊所攜帶之不詳工具，雖未扣案，然既可供剪
    斷電線、拆卸音響使用，堪認客觀上必具有危險性，且對人
    之生命、身體構成威脅而足供兇器使用，是核其所為，係犯
    刑法第321 條第1 項第3 款之攜帶兇器竊盜罪。本件起訴書
    雖論引刑法第320 條第1 項之普通竊盜罪，然業經執行公訴
    檢察官於本院審理論告時，當庭變更法條為刑法第321 條第
    1 項第3 款之攜帶兇器竊盜罪（見本院卷第74頁反面），本
    院無庸再引用刑事訴訟法第300 條，併予敘明。又被告前於
    93 年 間因常業竊盜案件經本院92年度訴字第984 號判處有
    期徒刑1 年10月，嗣經臺灣高等法院臺中分院92年度上訴字
    第2334號判決上訴駁回確定；又因持有毒品案件，經本院92
    年度易字第2334號判處有期徒刑5 月，嗣經臺灣高等法院臺
    中分院判決上訴駁回確定，此部分於96年間再經裁定減刑為
    2 月15日確定，復經定應執行有期徒刑1 年11月確定，並與
    另案前經撤銷假釋之殘刑（刑期1 年1 月13日）接續執行，
    甫於97年6 月22日縮刑期滿執行完畢，其受徒刑之執行完畢
    ，5 年以內故意再犯本件有期徒刑以上之罪，為累犯，應依
    刑法第47條第1 項規定，加重其刑。爰審酌被告有竊盜等前
    科（參前揭紀錄表），仍不知自持，正值壯年，未思以正當
    途徑且憑藉勞力獲取財物，任意竊取他人物品，且犯後態度
    不佳，未見悔意等一切情狀，量處如主文所示之刑。檢察官
    雖從重求處有期徒刑10月（見本院卷第75頁），惟斟酌本案
    犯罪手法平和、情節及惡性尚非甚重，認量處如主文所示之
    刑，已足收懲儆之效，附此敘明。另查，本件被告行竊時雖
    有持用不詳工具，然被告自始否認犯行，自無從認定該工具
    是否屬被告所有，且未據扣案，亦無法證明現仍存在，爰不
    另為沒收之諭知。
據上論斷，應依刑事訴訟法第299 條第1 項前段，刑法第321 條
第1 項第3 款、第47條第1 項，判決如主文。
本案經檢察官戊○○到庭執行職務。
中     華    民     國    98    年    10   月    30   日
                    刑事第十二庭   法  官   劉敏芳
以上正本證明與原本無異。
如不服本判決應於收受判決後10日內向本院提出上訴書狀，並應
敘述具體理由。其未敘述上訴理由者，應於上訴期間屆滿後20日
內向本院補提理由書（均須按他造當事人之人數附繕本）「切勿
逕送上級法院」。
告訴人或被害人對於判決如有不服具備理由請求檢察官上訴者，
其上訴期間之計算係以檢察官收受判決正本之日期為準。
                                   書記官   陳錫威
中     華    民     國    98    年    10   月    30   日
附錄本案論罪科刑法條
刑法第321條第1項第3款
犯竊盜罪而有左列情形之一者，處6 月以上、5 年以下有期徒刑
：
三、攜帶兇器而犯之者。


司法院資訊處製作；財團法人民間司法改革基金會備份。
